【裁判字號】    90,易,1162
【裁判日期】    901025
【裁判案由】    違反商標法
【裁判全文】
臺灣臺北地方法院刑事判決                          九十年度易字第一一六二號
    公訴人  臺灣臺北地方法院檢察署檢察官
    被  告  甲○○
右列被告因違反商標法案件，經檢察官提起公訴（九十年度偵字第八二九七號），及
移送併案審理（九十年度偵字第七七六四、七八一九、一三四二二號），本院判決如
左：
    主  文
甲○○連續明知為意圖欺騙他人，於同一商品，使用相同於他人註冊商標之圖樣之商
品而販賣，累犯，處有期徒刑陸月，如易科罰金，以佰元折算壹日。
扣案如附表一至四所示之仿冒商標商品均沒收。
    事  實
一、甲○○前因違反麻醉藥品管理條例案件，經臺灣高雄地方法院以八十六年度易字
    第四九六四號判處有期徒刑三月，於民國八十七年七月十八日執行完畢出監，猶
    不知悔改，明知附表一至四所示之商標為國際著名商標，分別為附表一至四所示
    之專用權人向經濟部中央標準局（現改制為經濟部智慧財產局）申請核准註冊，
    取得商標專用權，指定使用於附表所示之專用商品，現仍在專用期間，且明知姓
    名年籍不詳綽號「大雄」、「大呷」之成年男子所販賣之皮夾、皮包、鋼珠筆、
    記事本等商品為意圖欺騙他人，於同一商品，使用相同於附表所示註冊商標之圖
    樣之商品，竟意圖欺騙他人，基於販賣營利之概括犯意，於九十年三月中旬某日
    ，在高雄市○○○○道附近，以每個新臺幣（下同）一百元之價格向「大雄」、
    「大呷」販入後，自九十年三月十六日起陳列在臺北市○○路○段一九八巷口、
    南京東路三段及復興北路口、南京東路三段二二四號前、天母西路十五號前等地
    加價求售，以每個一百九十九元、二百九十九元、三百九十九元等價格連續販賣
    予不特定顧客，賺取差價牟利，嗣分別於九十年三月十六日、三月二十三日、三
    月二十六日、四月七日，為警在臺北市○○路○段一九八巷口、南京東路三段及
    復興北路口、南京東路三段二二四號前、天母西路十五號前查獲，並扣得如附表
    一至四所示之仿冒商標商品。
二、案經臺北市政府警察局松山分局報請臺灣臺北地方法院檢察署檢察官偵查起訴、
    臺北市政府警察局大安分局、中山分局報請臺灣臺北地方法院檢察署檢察官及臺
    北市政府警察局士林分局報請臺灣士林地方法院檢察署呈請臺灣高等法院檢察署
    檢察長核轉臺灣臺北地方法院檢察署檢察官併案審理。
    理  由
一、右揭事實，業據被告甲○○於警偵訊及本院審理時坦認不諱，核與告訴代理人劉
    廷耀、詹依純警訊時指述之情節相符；扣案皮夾、皮包、鋼珠筆、記事本等商品
    確係仿冒如附表一至四所示註冊商標圖樣之商品，亦有鑑定證明、各該商標註冊
    證及商標註冊簿附卷可稽；此外，復有附表一至四所示之仿冒商標商品扣案可資
    佐證。本案事證明確，被告犯行洵堪認定，應依法論科。
二、被告明知係意圖欺騙他人，於同一商品，使用相同於附表所示註冊商標之圖樣之
    商品，猶陳列販賣，核其所為，係犯商標法第六十三條販賣仿冒商標商品罪。其
    陳列仿冒商標商品行為為販賣仿冒商標商品行為所吸收，不另論罰。被告先後多
    次販賣仿冒商標商品之犯行，時間緊接，方法相同，觸犯構成要件相同之罪名，
    顯係基於概括犯意反覆為之，為連續犯，依刑法第五十六條規定，以一罪論，並
    加重其刑。其一販賣行為，侵害數商標專用權人之法益，係一行為而觸犯數罪名
    ，為想像競合犯。被告販賣附表一、三、四所示仿冒商標商品犯行，雖未據公訴
    人起訴，然與起訴部分有連續犯之裁判上一罪關係，為起訴效力所及，且經檢察
    官移送併案審理，本院自應併予審究。又被告前因違反麻醉藥品管理條例案件，
    經臺灣高雄地方法院以八十六年度易字第四九六四號判處有期徒刑三月，於八十
    七年七月十八日執行完畢出監，此有臺灣高等法院檢察署刑案紀錄簡覆表在卷可
    按，其前受有期徒刑執行完畢，於五年以內再犯本件最重本刑為有期徒刑以上之
    罪，為累犯，應依刑法第四十七條之規定，遞加重其刑。爰審酌被告犯罪後坦承
    犯行，然為警查獲後猶不知悛悔，連續販賣仿冒商標商品，四度為警查獲，販賣
    數量非少，所為影響真正商標權所表彰之品質及商譽，造成商標專用權人之損失
    ，妨礙社會交易秩序，且所為損害我國國際名譽，暨其生活狀況、品行、智識程
    度、犯罪之動機、目的、手段等一切情狀，量處如主文所示之刑，並諭知易科罰
    金之折算標準。扣案如附表一至四所示之皮夾、皮包、鋼珠筆、筆記本，為被告
    販賣之仿冒商標商品，均應依商標法第六十四條之規定宣告沒收。
據上論斷，應依刑事訴訟法第二百九十九條第一項前段、商標法第六十三條、第六十
四條、刑法第十一條前段、第五十六條、第五十五條、第四十七條、第四十一條第一
項前段、罰金罰鍰提高標準條例第二條，判決如主文。
本案經檢察官蕭方舟到庭執行職務
中      華      民      國     九十     年      十      月    二十五    日
                                    臺灣臺北地方法院智慧財產法庭
                                        法  官  吳靜怡
右正本證明與原本無異。
如不服本判決，應於判決送達後十日內，向本院提出上訴狀。
                                        書記官  李春松
中      華      民      國     九十     年      十      月    二十八    日
附錄本案論罪科刑法條全文：
商標法第六十三條
明知為前條商品而販賣、意圖販賣而陳列、輸出或輸入者，處一年以下有期徒刑、拘
役或科或併科新臺幣五萬元以下罰金。


司法院資訊處製作；財團法人民間司法改革基金會備份。
